臺灣桃園地方法院刑事判決　　　　　　100年度審易字第237號
公　訴　人　臺灣桃園地方法院檢察署檢察官
被　　　告　周麗君　25　歲.
上列被告因竊盜等案件，經檢察官提起公訴（100 年度偵緝字第
2 號），嗣於本院準備程序進行中，被告就被訴事實為有罪之陳
述，經本院告知簡式審判程序意旨，並聽取當事人之意見後，本
院裁定依簡式審判程序審理，判決如下：
    主  文
周麗君竊盜，處有期徒刑貳月，如易科罰金，以新臺幣壹仟元折
算壹日；又意圖為自己不法之所有，以不正方法由自動付款設備
取得他人之物，共五罪，各處有期徒刑貳月，如易科罰金，以新
臺幣壹仟元折算壹日。應執行有期徒刑捌月，如易科罰金，以新
臺幣壹仟元折算壹日。
    事  實
一、周麗君意圖為自己不法之所有，於民國99年5 月上旬某日，
    在桃園縣復興鄉三民村17鄰基國派64號之住處，趁與渠同住
    之婆婆李王金妹疏於注意之際，徒手竊取李王金妹所有置於
    櫃子皮包內之中華郵政股份有限公司（下稱中華郵政）及第
    一商業銀行（下稱第一銀行）金融卡各1 張得手，旋即於附
    表編號1 所示時間，即99年5 月4 日某時，承上開意圖為自
    己不法所有犯意，在桃園縣復興鄉郵局自動櫃員機前，未經
    李王金妹同意，接續3 次持上開竊得之中華郵政金融卡插入
    自動櫃員機內，使代表金融機構付款之該自動櫃員機，因鍵
    入之密碼正確，誤認係有權提領之人之提款而陷於錯誤，如
    數交付如附表編號1 所示之提領款項共10萬元得手。嗣周麗
    君復另行意圖為自己不法所有，基於以不正方法由自動付款
    設備取得他人財物之犯意，接續於附表編號2 至6 所示時間
    、地點，未經李王金妹同意，持上開竊得之中華郵政金融卡
    、第一銀行金融卡插入自動櫃員機內，使代表金融機構付款
    之該自動櫃員機，因鍵入之密碼正確，誤認係有權提領之人
    之提款而陷於錯誤，如數交付如附表編號2 至6 所示之提領
    款項合計5 萬2 千元得手。嗣因李王金妹發覺前述帳戶內之
    存款遭盜領後報警處理，而為警循線查悉上情。
二、案經李王金妹訴由桃園縣政府警察局大溪分局報請臺灣桃園
    地方法院檢察署檢察官偵查起訴。
    理  由
一、本案被告周麗君所犯均為死刑、無期徒刑或最輕本刑為3 年
    以上有期徒刑以外之罪，亦非高等法院管轄第一審之案件，
    而被告於本院準備程序中就前揭被訴事實為有罪之陳述，經
    本院告知簡式審判程序之旨，並聽取公訴人及被告之意見後
    ，本院乃依刑事訴訟法第273 條之1 第1 項規定，裁定進行
    簡式審判程序，合先敘明。
二、前開犯罪事實，業據被告周麗君於檢察官訊問及於本院審理
    時坦承不諱，核與告訴人李王金妹分別於警詢及檢察官訊問
    時之具結陳述相符，此外尚有被害人李王金妹出具之郵政存
    簿儲金簿與第一銀行活期儲蓄存款存摺內頁交易明細影本各
    乙份、中華郵政股份有限公司桃園郵局100 年2 月23日桃營
    字第1001800159號函、第一銀行大溪分行100 年3 月3 日一
    大溪字第00046 號函及監視器翻拍照片2 幀等附卷可稽。綜
    上所述，足認被告周麗君前揭自白與事實相符，堪以採信。
    本件事證明確，被告周麗君犯行洵堪認定，應依法論罪科刑
    。
三、核被告周麗君所為，係犯刑法第320 條第1 項竊盜罪、同法
    第339 條之2 第1 項以不正方法由自動付款設備取得他人之
    物罪。經查，本件被害人李王金妹與被告周麗君係婆媳關係
    ，業經2 人陳明在卷，渠等間為三親等內姻親，依刑法第32
    4 條第2 項之規定，親屬間竊盜案件須告訴乃論，而本案被
    害人李王金妹已於警詢中提出告訴，洵屬具備訴訟條件，合
    先敘明。按如數行為於同時同地或密切接近之時地實施，侵
    害同一之法益，各行為之獨立性極為薄弱，依一般社會健全
    觀念，在時間差距上，難以強行分開，在刑法評價上，以視
    為數個舉動之接續施行，合為包括之一行為予以評價，較為
    合理，則屬接續犯，而為包括之一罪（最高法院86年臺上字
    第3295號判例意旨參照）。經查，被告於99年5 月上旬某日
    竊取告訴人李王金妹前揭金融卡後，旋即於同月4 日持竊得
    之中華郵政金融卡在附表編號1 所示地點，接續提領3 次如
    附表編號1 所示之款項，其竊盜犯行與附表編號1 所示以不
    正方法由自動付款設備取得他人之物犯行間，顯係基於同一
    不法所有犯意，侵害同一被害人法益，堪認係一行為觸犯刑
    法第320 條第1 項、同法第339 條之2 第1 項之罪，應從一
    重論以刑法第320 條第1 項竊盜罪。又被告於附表編號2 至
    6 所示時間，分別持前揭竊得之金融卡，未經李王金妹同意
    ，以不正方法由自動付款設備取得李王金妹財物，其犯罪時
    間、地點有別，並非反覆、密接之犯行，起訴書遽指附表編
    號1 至6 等犯行皆屬接續犯行，尚有未洽，應由本院於起訴
    同一基本社會事實範圍內職權審理之。被告前開竊盜犯行及
    附表編號2 至6 等犯行間，其犯意各別，行為互殊，應分論
    併罰。爰審酌被告所為，僅因缺錢花用，卻不知憑自身能力
    以正當管道獲取，竟任意竊盜、詐領他人財物，造成被害人
    之財產損害，其犯罪動機、目的、手段均屬可議，惟犯罪後
    自白犯行，態度尚佳，兼衡其智識程度、素行等一切情狀，
    各量處如主文所示之刑，並定其應執行之刑及均諭知易科罰
    金之折算標準。
據上論斷，應依刑事訴訟法第273 條之1 第1 項、第299 條第1
項前段，刑法第320 條第1 項、第339 條之2 第1 項、第41條第
1 項前段、第8 項、第51條第5 款，刑法施行法第1 條之1 第1
項、第2 項前段，判決如主文。
本案經檢察官簡方毅到庭執行職務。
中    華    民    國    100   年    3     月    31    日
                        刑事庭  法  官  鍾雅蘭
以上正本證明與原本無異。
如不服本判決，應於判決送達後10日內向本院提出上訴狀（應附
繕本），其未敘述上訴理由者，應於上訴期間屆滿後20日內補提
理由書狀於本院，上訴於臺灣高等法院。
                                書記官  陳恩如
中    華    民    國    100   年    3     月    31    日
附錄本案論罪科刑法條：
中華民國刑法第320條第1項
（普通竊盜罪、竊佔罪）
意圖為自己或第三人不法之所有，而竊取他人之動產者，為竊盜
罪，處五年以下有期徒刑、拘役或五百元以下罰金。
中華民國刑法第339條之2第1項
（違法由自動付款設備取得他人之物之處罰）
意圖為自己或第三人不法之所有，以不正方法由自動付款設備取
得他人之物者，處三年以下有期徒刑、拘役或一萬元以下罰金。
附表:
┌──┬──────┬──────┬──────┬──────┐
│編號│時      間  │地點        │持用之金融卡│  提領金額  │
│    │            │            │（帳號）    │            │
├──┼──────┼──────┼──────┼──────┤
│ 1  │99年5 月4 日│桃園縣復興鄉│復興郵局帳號│1,000元     │
│    │            │郵局        │0000000-0000│            │
│    │            │            │911 號      │            │
│    ├──────┼──────┼──────┼──────┤
│    │99年5 月4 日│桃園縣復興鄉│  同   上   │60,000元    │
│    │            │郵局        │            │            │
│    ├──────┼──────┼──────┼──────┤
│    │99年5 月4 日│桃園縣復興鄉│  同   上   │39,000元    │
│    │            │郵局        │            │            │
├──┼──────┼──────┼──────┼──────┤
│ 2  │99年5 月7 日│桃園縣復興鄉│  同   上   │15,000元    │
│    │            │農會三民分部│            │            │
├──┼──────┼──────┼──────┼──────┤
│ 3  │99年5 月8 日│桃園縣復興鄉│  同   上   │10,000元    │
│    │            │農會三民分部│            │            │
├──┼──────┼──────┼──────┼──────┤
│ 4  │99年5 月10日│桃園縣復興鄉│  同   上   │8,000元     │
│    │            │農會三民分部│            │            │
├──┼──────┼──────┼──────┼──────┤
│ 5  │99年5 月15日│桃園縣復興鄉│  同   上   │17,000元    │
│    │            │農會三民分部│            │            │
├──┼──────┼──────┼──────┼──────┤
│ 6  │99年6 月23日│桃園縣大溪鎮│第一銀行大溪│2,000元     │
│    │            │農會新峰分部│分行帳號    │            │
│    │            │            │00000000000 │            │
│    │            │            │號          │            │
└──┴──────┴──────┴──────┴──────┘